【裁判字號】    98,易,797
【裁判日期】    980623
【裁判案由】    傷害等
【裁判全文】
臺灣板橋地方法院刑事判決               98年度易字第797號
公  訴  人  臺灣板橋地方法院檢察署檢察官
被      告  丙○○
上列被告因傷害等案件，經檢察官提起公訴（97年度偵字第2395
1 號），被告於本院準備程序進行中，就被訴有關妨害家庭部分
之犯罪事實為有罪之陳述，本院告知簡式審判程序之旨，並聽取
其與公訴人之意見後，經本院裁定進行簡式審判程序審理後，判
決如下：
    主  文
丙○○與有配偶之人相姦，處有期徒刑伍月，如易科罰金，以新
臺幣壹仟元折算壹日。其餘被訴傷害部分，公訴不受理。
    事  實
一、丙○○明知乙○○（其涉犯通姦部分，業經甲○○撤回告訴
    ，本院另行審結）係甲○○（其涉犯傷害部分，業經丙○○
    撤回告訴，本院另行審結）之妻，屬有配偶之人，而乙○○
    自民國94年底即任職於由丙○○擔任代表人之水興實業股份
    有限公司，雙方自95年5 月8 日起即因互有好感，且互傳曖
    昧簡訊，詎丙○○竟基於相姦之犯意，於97年7 月17日晚上
    8 時30分許，由丙○○駕駛車號2765-NN 號自小客車搭載乙○○至臺北縣中和市○○路487 號「美麗殿汽車旅館」，以
    上開車號登記租宿該旅館之第815 號房間，在該房間內，丙○○與乙○○發生性行為；嗣於同日因甲○○發現有異而駕
    車尾隨乙○○至前開旅館，迨同日晚上10時50分許，丙○○
    欲駕駛前開車輛搭載乙○○離去之際，甲○○隨即上前予以
    攔阻並報警處理，經員警據報前往處理，在該旅館工作人員
    黃源進之陪同下，進入上開第815 號房內扣得經丙○○與乙○○丟棄之衛生紙團1 堆、衛生棉1 塊、毛髮4 根、美麗殿
    汽車旅館所有之保險套3 個及沾有血跡之床單2 塊（起訴書
    漏載「2 塊」）等物，經將前開扣得之物品送請鑑驗，結果
    發現該衛生紙團含有丙○○精子細胞層DNA 及上皮細胞層DN
    A-STR 型別混合丙○○與乙○○之DNA ，始查悉上情。
二、案經甲○○訴由臺北縣政府警察局中和分局報請臺灣板橋地
    方法院檢察署檢察官偵查起訴。
    理  由
甲、有罪部分：
壹、程序方面：本件被告丙○○所犯相姦罪部分，係死刑、無期
    徒刑、最輕本刑3 年以上有期徒刑以外之罪，其於準備程序
    就前揭被訴事實為有罪之陳述，經法官告知簡式審判程序之
    旨，並聽取其與公訴人之意見後，本院認無不得或不宜改依
    簡式審判程序進行之處，爰依刑事訴訟法第273 條之1 第1
    項、第284 條之1 之規定，由本院裁定行簡式審判程序，合
    先敘明。
貳、實體方面：
一、上開事實，業據被告丙○○於本院訊問時自白不諱，核與證
    人即同案被告乙○○於本院訊問時坦認之供述、及告訴人甲○○迭於警詢、偵訊時之指述、證人黃源進於警詢時之證述
    情節相符，並有內政部警政署刑事警察局98年3 月16日刑醫
    字第0970 179452 號鑑驗書1 份、個人戶籍資料查詢結果（
    甲○○、乙○○及丙○○）3 紙及現場及扣案物品照片共計
    8 幀（詳見偵查卷第本院卷第45至48、125 至126 、133 至
    135 頁），且有上開扣案物品可證。是被告丙○○前開自白
    核與事實相符，堪以採信。故本案事證已臻明確，被告犯行
    堪以認定，應予依法論科。
二、核被告丙○○所為，係犯刑法第239 條後段之相姦罪。爰審
    酌被告丙○○明知乙○○係有配偶之人，不知自我克制，進
    而與乙○○發生性行為，對於善良風俗及告訴人家庭生活之
    幸福和諧造成重大之危害，其犯罪之動機、目的及手段實屬
    可議，且迄今尚未賠償告訴人所受之損害，並未能與告訴人
    甲○○達成和解，惟其並無前科紀錄，此有臺灣高等法院被
    告前案紀錄表乙份在卷可稽，其素行尚可，及智識程度、生
    活狀況，以及於本院訊問時坦承犯行之態度，並於本院審理
    期日當庭向告訴人致歉，然仍未獲告訴人宥恕（詳見本院卷
    第56頁），且檢察官具體求處有期徒刑8 月尚嫌過重等一切
    情狀，量處如主文所示之刑，併予諭知易科罰金之折算標準
    ，以資懲儆。至被告請求予以宣告緩刑乙節，本院衡酌本案
    自97年7 月17日案發至今，被告並未對告訴人所造成之損害
    予以賠償，亦未與告訴人達成和解，且案發後仍與乙○○親
    密地以簡訊聯繫，此有告訴人提出之簡訊翻拍照片（詳見本
    院卷第60頁）供參，顯見其經此偵審程序後猶不知所警惕，
    難認其無再犯之虞，而無暫不執行其刑為當之情狀，故被告
    請求予以宣告緩刑云云，即屬無據，附此敘明。
三、至在旅館內扣得之保險套3 個及沾有血跡之床單2 塊，為美
    麗殿汽車旅館所有，及扣案之衛生紙團1 堆、衛生棉1 塊、
    毛髮4 根，均屬被告棄置之物，並據被告供述明確，衡情已
    無繼續所有之意思，故本院自無庸就前開扣案物品併予宣告
    沒收，附此敘明。
乙、公訴不受理部分：
一、公訴意旨另以：被告丙○○於前開時、地，與同案被告乙○○發生性行為後，欲駕駛駛離現場之際，即於同日晚上10時
    50分許，告訴人甲○○上前欲予攔阻，被告丙○○與甲○○
    發生拉扯，被告丙○○基於傷害人身體之犯意，徒手毆打告
    訴人甲○○之臉部，致告訴人甲○○受有右眼臉瞼（起訴書
    誤載為「臉」）瘀青傷2x1 公分。因認被告丙○○另涉犯刑
    法第277 條第1 項之傷害罪嫌等語。
二、按告訴乃論之罪，告訴人於第一審辯論終結前得撤回其告訴
    ；又告訴經撤回者，應諭知不受理之判決，刑事訴訟法第23
    8 條第1 項及第303 條第3 款分別定有明文。
三、本件告訴人甲○○告訴被告丙○○傷害部分，起訴書認被告
    丙○○係觸犯刑法第277 條第1 項之罪，依同法第287 條前
    段之規定，須告訴乃論。
四、茲據告訴人甲○○當庭撤回對被告丙○○之傷害告訴，此有
    本院98年5 月12日準備程序筆錄1 份及撤回告訴狀1 紙（詳
    見本院卷第38頁反面、第40頁）在卷可證。則揆諸首開說明
    ，就被告丙○○被訴傷害犯行部分，應諭知不受理之判決。
據上論斷，應依刑事訴訟法第273 條之1 第1 項、第299 條第1
項前段、第303 條第3 款，刑法第239 條後段、第41條第1 項前
段，判決如主文。
本案經檢察官江祐丞到庭執行職務。
中    華    民    國    98    年    6     月    23    日
                  刑事第十七庭  法  官  饒金鳳
以上正本證明與原本無異。
如不服本判決，應於判決送達後10日內，向本院提出上訴書狀，
且上訴書狀應敘述具體理由，而上訴書狀未敘述上訴理由者，應
於上訴期間（即自收受判決書之翌日起算10日）屆滿後20日內補
提理由書。
                                書記官  王春森
中    華    民    國    98    年    6     月    23    日
附錄本案論罪科刑法條：
中華民國刑法第239 條：
有配偶而與人通姦者，處1 年以下有期徒刑。其相姦者亦同。


司法院資訊處製作；財團法人民間司法改革基金會備份。
